【裁判字號】    90,上易,1010
【裁判日期】    900726
【裁判案由】    傷害
【裁判全文】
臺灣高等法院高雄分院刑事判決                    九十年度上易字第一一號
    上訴人即被告  甲○○
右上訴人因傷害案件，不服臺灣高雄地方法院九十年度易字第九六０號中華民國九十
年四月三十日第一審判決（起訴案號：臺灣高雄地方法院檢察署九十年度偵字第一九
三九號），提起上訴，本院判決如左：
      主  文
上訴駁回。
      事  實
一、甲○○於八十九年十二月一日二十一時（起訴書誤植為二十二時）三十分許，騎
    機車行駛在高雄縣鳳山市○○路○段五十三巷一一一號前之田園道路上，因不滿
    後方乙○○所騎機車猛按喇叭急欲超車，乃故意阻擋不讓其超車，至上開五十三
    巷口附近，甲○○停車，乙○○亦隨後停車，雙方一言不合，甲○○即基於普通
    傷害之犯意，自其機車上取出鐵鑿子往乙○○之左側臉部猛刺一下，致乙○○頭
    部外傷合併臉部撕裂傷，隨即倒地。卓某亦被路人攔下，報警處理。
二、案經乙○○訴由高雄縣警察局鳳山分局移請臺灣高雄地方法院檢察署檢察官偵查
    起訴。
  理  由
一、訊據上訴人即被告甲○○坦承有於右揭時地，持鐵鑿子擊傷告訴人乙○○等情不
    諱，且乙○○於警訊、及偵審中亦一再指稱其確係遭被告以鐵鑿子打傷無誤，此
    外復有驗傷診斷書一紙附卷可稽，事證已臻明確，雖被告辯稱係乙○○先持機車
    安全帽打伊頭部，伊才持鐵鑿子反擊等語，惟縱如所辯，亦為告訴人是否有以傷
    害故意，而打擊被告之犯行問題，被告既另有故意傷害告訴人身體之行為，且非
    屬正當防衛，即不能因此而解免刑責，所辯尚非可採，被告傷害犯行殊堪認定。
二、核被告所為，係犯刑法第二百七十七條第一項之傷害罪。
三、原審因依刑法第二百七十七條第一項、修正後第四十一條第一項、第三十八條第
    一項第二款、罰金罰鍰提高標準條例第一條前段、第二條規定，並審酌被告因超
    車細故即持鐵鑿子擊傷告訴人頭臉重要部位，所生傷害及危險均屬非小，及其犯
    後大致坦承犯行，態度尚佳等一切情狀，量處有期徒刑貳月。並說明被告犯罪後
    ，原刑法第四十一條有關易科罰金之規定，於九十年一月十日修正公佈為刑法第
    四十一條第一項，同年月十二日施行。應適用修正後刑法第四十一條第一項，諭
    知如易科罰金之折算標準。又被告持以傷害告訴人之鐵鑿子係被告所有供犯罪所
    用之物，此為被告供承在卷，雖未扣案，仍應為沒收之宣告。認事用法俱無不合
    ，量刑亦稱妥適，被告上訴意旨否認犯罪，空言指摘原判決不當，並無可取，為
    無理由，應予駁回。
據上論結，應依刑事訴訟法第三百六十八條，判決如主文。
本案經檢察官林應華到庭執行職務。
中    華    民    國         九十       年      七      月    二十六    日
                              臺灣高等法院高雄分院刑事第一庭
                                  審判長法官  李春昌
                                        法官  邱永貴
                                        法官  周賢銳
右正本證明與原本無異。
不得上訴。
                                      書記官  林明威
中    華    民    國         九十       年      七      月     三十     日
附錄：本判決論罪科刑法條：
刑法第二百七十七條第一項：
傷害人之身體或健康者，處三年以下有期徒刑，拘役或一千元以下罰金。
                                                                      Ｈ


司法院資訊處製作；財團法人民間司法改革基金會備份。
